臺灣桃園地方法院交通事件裁定　　　　 96年度交聲字第443號
原處分機關　交通部公路總局新竹區監理所中壢監理站
異　議　人
即受處分人　乙○○
上列異議人即受處分人因違反道路交通管理處罰條例案件，對於
交通部公路總局新竹區監理所中壢監理站中華民國96年7 月11日
壢監裁字第裁53—DB0000000 號、第裁53—DB0000000 號違反道
路交通管理事件裁決書所為之處分（原處分案號：桃園縣政府警
察局桃警局交字第DB0000000 號、第DB0000000 號舉發違反道路
交通管理事件通知單），聲明異議，本院裁定如下：
    主  文
異議駁回。
    理  由
一、原處分意旨略以：異議人即受處分人乙○○駕駛XX-066號營
    業遊覽大客車，於民國96年4 月14日17時30分許，行經桃園
    縣中壢市○○路與中園路口時，為桃園縣政府警察局中壢分
    局舉發「駕車行經有燈光號誌管制之交岔路口闖紅燈」、「
    違反處罰條例之行為，拒絕停車接受稽查而逃逸」，並填製
    桃警局交字第DB0000000 號、第DB0000000 號舉發違反道路
    交通管理事件通知單，再經交通部公路總局新竹區監理所中
    壢監理站以96年7 月11日壢監裁字第裁53—DB0000000 號、
    第裁53—DB0000000 號違反道路交通管理事件裁決書，分別
    裁處異議人罰鍰新台幣（下同）3600元，併記違規點數3 點
    、罰鍰3000元，併記違規點數1 點。
二、聲明異議意旨略以：異議人並未闖紅燈，亦不知警察有對其
    攔停云云。
三、按汽車駕駛人，行經有燈光號誌管制之交岔路口闖紅燈者，
    處新臺幣1800元以上5400元以下罰鍰；汽車駕駛人，駕駛汽
    車有違反本條例之行為，經交通勤務警察或依法令執行交通
    稽查任務人員制止時，不聽制止或拒絕停車接受稽查而逃逸
    者，除按各該條規定處罰外，處新臺幣3000元以上6000元以
    下罰鍰；汽車駕駛人有第60條第1 項之情形，除依原條款處
    罰鍰外，並予記違規點數1 點；汽車駕駛人有第53條之情形
    ，除依原條款處罰鍰外，並予記違規點數3 點道路交通管理
    處罰條例第53條第1 項、第60條第1 項、第63條第1 項第1
    款、第3 款分別定有明文。
四、經查，證人即舉發警員甲○○於本院結證稱：當時是在中壢
    市○○路與中園路口，中壢往桃園方向行駛的中華路有三線
    道，綠燈時有二線道是供左轉使用，這時左轉車輛還不能左
    轉，要等到左轉燈亮時才能左轉，另一線道是直行車道，綠
    燈快紅燈時約10秒前，我就會到路中間準備指揮讓車輛停止
    。當天亮起紅燈，我吹哨子舉起指揮棒指揮車輛停止，但有
    一台遊覽車沒有減速仍直行通過，我就馬上收起我的指揮棒
    ，但駕駛人跟我點頭後就直行駛離，當時我有吹哨子攔阻他
    ，但他還是沒有停。本件我看到該車時，該車距離路口的停
    止線還有三十到五十公尺，我就舉起指揮棒要他停車，當時
    我已經確定是紅燈了等情明確，異議人亦自承證人甲○○所
    稱之人確實為異議人，異議人雖辯稱當證人甲○○舉起手時
    ，其已到達交岔路口中心，然觀諸證人甲○○與異議人並無
    任何仇隙，衡諸常情，自無設詞誣陷異議人，而致己身陷於
    偽證重罪危險之理，其所為證言自堪採信；另依本件卷存證
    據資料，並無任何證據足以證明證人甲○○上開證述係屬虛
    偽，亦無任何足以令人顯信其證述為不可採之品行證據或前
    科證據存在，本院自不得僅以證人邱垂政為舉發本件之警察
    人員，而全盤抹煞其基於證人資格所證述內容，而員警舉發
    違反道路交通管理處罰條例所列違規事實，本質為行政處分
    ，基於公務員為公法上行為具有公信力原則，該行政行為當
    可被推定為真正，其據以依法處分之事實認定亦為正確無誤
    ，是異議人空言辯稱，顯屬卸責之詞，不足採信。
五、按人民違反法律上之義務而應受行政罰之行為，法律無特別
    規定時，雖不以出於故意為必要，仍須以過失為其責任條件
    。但應受行政罰之行為，僅須違反禁止規定或作為義務，而
    不以發生損害或危險為其要件者，推定為有過失，於行為人
    不能舉證證明自己無過失時，即應受處罰（司法院大法官會
    議第釋字275 號解釋參照）。異議人雖辯稱因為車窗緊閉，
    所以未聽見警察攔停之哨聲，惟查，異議人有闖紅燈之事實
    ，已如前述，則異議人自應知悉警察可能會對其制止，確未
    注意致有拒絕停車接受稽查而逃逸之行為，依前揭大法官會
    議解釋，異議人仍應接受處罰。
六、綜上所述，原處分機關依道路交通管理處罰條例第53 條第1
    項、第60條第1 項、第63條第1 項第1 款、第3 款之規定，
    分別裁處異議人罰鍰3600元，併記違規點數3 點、罰鍰3000
    元，併記違規點數1 點，並無違誤，異議人指摘原處分不當
    ，為無理由，異議應予駁回。
七、據上論斷，應依道路交通管理處罰條例第87條第2 項、道路
    交通案件處理辦法第19條，裁定如主文。
中　　華　　民　　國　　96　　年　　10　　月　　12　　日
                  交通法庭     法  官  王耀興
以上正本證明與原本無異。
如不服本裁定，應於裁定送達後5 日內向本院提出抗告狀。
　　　　　　　　　　　　　　  　書記官　劉晨輝
中　　華　　民　　國　　96　　年　　10　　月　　16　　日
